【裁判字號】    96,易,1686
【裁判日期】    970121
【裁判案由】    贓物
【裁判全文】
臺灣臺南地方法院刑事判決              96年度易字第1686號
公  訴  人  臺灣臺南地方法院檢察署檢察官
被      告  甲○○
選任辯護人  許永明律師
上列被告因贓物案件，經檢察官提起公訴（九十六年度偵緝字第
一０六四號），其於準備程序就犯罪事實全部為有罪之陳述，本
院合議庭裁定由受命法官進行簡式審判程序並判決如下：
    主  文
甲○○故買贓物，處有期徒刑拾月，減為有期徒刑伍月，如易科
罰金，以銀元參佰元即新臺幣玖佰元折算壹日。
    事實及理由
一、本件犯罪事實及證據，除檢察官起訴書犯罪事實第八行「車
    身號碼磨毀後」之記載應補充為「車身號碼Ａ三二ＴＫ０二
    四三四三號磨毀後」，第十五行「將系爭車輛委由丙○○以
    三十五萬元之價格轉賣與不知情之陳昆輝，嗣經警循線查獲
    上情」之記載應補充為「將系爭車輛委由在屏東縣枋寮鄉地
    ○村○○路七十三號經營【億來發汽車保養廠】之丙○○（
    業經臺灣屏東地方法院以九十三年度易字第一六六號判決無
    罪確定）出售，而丙○○在同年十一月三日以三十五萬元之
    價格轉賣與不知情之陳昆輝。嗣因警方發覺車牌號碼六Ｗ－
    四一三一號車輛曾發生重大交通事故，惟仍有買賣紀錄，甚
    為可疑，經循線追訪後始查知上情」；證據清單補充記載「
    (十)被告於本院審理時之自白。(十一)本院依職權調閱臺灣屏東地
    方法院檢察署九十三年度執他字第一二九八號執行卷、臺灣
    屏東地方法院九十三年度易字第一六六號刑事案卷」等證據
    外，其餘因檢察官起訴書論述翔實，均予以引用（如附件）
    。
二、本件被告甲○○所犯為死刑、無期徒刑、最輕本刑為三年以
    上有期徒刑以外之罪，亦非屬高等法院管轄之第一審案件，
    其於準備程序進行中，先就被訴事實為有罪之陳述，經法官
    告知簡式審判程序之旨，並聽取檢察官之意見後，依刑事訴
    訟法第二百七十三條之一第一項、第二百七十三條之二等規
    定，由本院裁定進行簡式審判程序，且不受同法關於證據能
    力認定及調查方式之限制，合先敘明。
三、認罪科刑
  (一)核被告前開所為，係犯刑法第三百四十九條第二項之故買贓
    物罪。
  (二)爰審酌被告未曾受過有期徒刑以上刑之宣告，此有臺灣高等
    法院被告前案紀錄表及臺灣臺南地方法院檢察署刑案資料查
    註紀錄表各一件在卷可稽，素行尚可，兼衡其曾從事中古車
    買賣事業，竟為牟取不法利益，故買贓物後隨即轉賣予以銷
    贓，增加被害人追索之困難，亦助長竊盜風氣，惡性非輕，
    暨其品行、犯罪動機、目的、手段、所生危害以及犯後於警
    偵訊時矢口否認犯行至審理時始坦承犯行之態度等一切情狀
    ，認公訴人對被告甲○○具體求刑有期徒刑一年二月，罪刑
    尚屬過重，應量處如主文所示之刑，較為適當。
  (三)末按本條例施行前，經通緝而未於中華民國九十六年十二月
    三十一日以前自動歸案接受偵查、審判或執行者，不得依本
    條例減刑，中華民國九十六年罪犯減刑條例第五條定有明文
    。查本件被告所為前開犯行之犯罪時間係在九十六年四月二
    十四日以前，其雖曾於中華民國九十六年罪犯減刑條例施行
    （即九十六年七月十六日）前之九十三年四月十四日，經臺
    灣臺南地方法院檢察署以乙○惟智緝字第九０六號併案通緝
    書發佈通緝，後於九十六年七月六日為臺南縣警察局佳里分
    局員警緝獲，復經該署於九十六年七月十二日以乙○瑞偵智
    銷字第二二九五號撤銷通緝書撤銷通緝在案等情，此有前開
    併案通緝書、撤銷通緝書、臺南縣警察局佳里分局通緝案件
    移送書及偵訊筆錄各一份在卷可按，然中華民國九十六年罪
    犯減刑條例第五條之規定，應係指於該條例施行前經通緝，
    而未於九十六年十二月三十一日以前自動歸案者，不得依該
    條例減刑，如係於該條例施行前經通緝，並於該條例施行前
    經緝獲到案者，應不受該條規定不得減刑之限制（最高法院
    八十一年度臺非字第一二號裁判意旨參照），是以，本件仍
    核與同條例第二條第一項第三款規定相符，而無同條例第五
    條規定之適用，應依同條例第二條第一項第三款及第七條第
    一項、第九條之規定減其宣告刑二分之一，並依修正施行前
    刑法第四十一條第一項前段、廢止前罰金罰鍰提高標準條例
    第二條之規定諭知易科罰金折算標準。
四、新舊法比較之說明
  (一)按行為後法律有變更者，適用行為時之法律。但行為後之法
    律有利於行為人者，適用最有利於行為人之法律。修正後刑
    法第二條第一項定有明文。查本件被告行為後，刑法部分條
    文修正施行，而修正施行後刑法第二條第一項亦修正規定，
    然此乃為與刑法第一條罪刑法定主義相互契合，以貫徹法律
    禁止溯及既往原則，其乃規範行為後法律變更所生新舊法律
    比較適用之準據法，本身尚無比較新舊法之問題，故應一律
    適用修正施行後刑法第二條之規定以決定適用之刑罰法律，
    先予辨明。又參以本次刑法總則編修正之比較新舊法，應就
    罪刑有關之之共犯、未遂犯、想像競合犯、牽連犯、連續犯
    、結合犯，以及累犯加重、自首減輕暨其他法定加減原因（
    如身分加減）與加減例等一切情形，綜其全部罪刑之結果而
    為比較（最高法院九十五年五月二十三日刑事庭第八次會議
    決議可資參照），首先敘明。
  (二)查本件被告行為後，易科罰金之折算標準即刑法第四十一條
    第一項前段及罰金罰鍰提高標準條例第二條前段，或有修正
    ，或已廢止，然經比較修正前後之易科罰金折算標準，顯以
    修正施行前之規定較有利於被告，故依刑法第二條第一項前
    段之規定，應適用修正施行前刑法第四十一條第一項前段、
    廢止前之罰金罰鍰提高標準條例第二條之規定為易科罰金之
    折算標準。
  (三)其次，刑法分則編設有罰金刑規定之貨幣單位係屬銀元，依
    此論科罰金者，均應適用罰金罰鍰提高標準條例第一條、第
    四條之規定，按各該具體條文制定或修正之時間先後，定其
    提高之倍數。惟依被告行為後即九十五年七月一日增訂施行
    之刑法施行法第一條之一之規定，刑法第三百四十九條第二
    項之罰金刑，應以新臺幣為單位，數額應提高三十倍。然此
    與修正前之罰金以銀元為單位，適用罰金罰鍰提高標準條例
    之結果應提高十倍者，對被告而言，並無不利（新臺幣與銀
    元之比例為一比三，換算結果，亦為三十倍）。復參以其立
    法理由，係因應刑法增修條文自九十五年七月一日施行後，
    刑法第三十三條第五款規定，罰金貨幣單位已改為新臺幣，
    是以同法各罪所定罰金貨幣單位，自應配合上開規定修正；
    且因不再適用「現行法規所定貨幣單位折算新臺幣條例」，
    為使罰金數額趨於一致，避免衍生新舊法比較適用問題，以
    緩和實務適用法律之衝擊，於不變動罰金數額之前提下，而
    為制定。換言之，刑法施行法第一條之一，係為取代刑法修
    正前適用罰金罰鍰提高標準條例第一條及現行法規所定貨幣
    單位折算新臺幣條例第二條之規定。是本件上開被告所犯該
    刑法規定之罰金刑度，無庸引據刑法第二條第一項為新舊法
    比較，應逕援引上開刑法施行法第一條之一之規定以為貨幣
    單位及提高標準之依據，併此敘明。
五、依刑事訴訟法第二百九十九條第一項前段、第二百七十三條
    之一第一項、第三百十條之二、第四百五十四條，中華民國
    九十六年罪犯減刑條例第二條第一項第三款、第七條、第九
    條，刑法第二條第一項前段、第三百四十九條第二項、（修
    正施行前）第四十一條第一項前段，廢止前罰金罰鍰提高標
    準條例第二條，刑法施行法第一條之一，判決如主文。
六、本判決係依刑事訴訟法第三百十條之二及第四百五十四條所
    製作之簡化判決，依法僅需記載犯罪事實、證據名稱及應適
    用之法條，並得以簡略方式為之，如認定之犯罪事實、證據
    及應適用之法條，與檢察官聲請簡易判決處刑書或起訴書之
    記載相同者，得引用之，附此敘明。
七、如不服本判決應於收受本判後十日內向本院提出上訴書狀，
    並應敘述具體理由。如未敘述上訴理由者，應於上訴期間屆
    滿後二十日內向本院補提理由書狀（均須按他造當事人之人
    數附繕本，切勿逕送上級法院）。
本案經檢察官丁○○到庭執行職務。
中    華    民    國    97    年    1     月    21     日
                  刑事第十一庭  法  官  黃欣怡
以上正本證明與原本無異
如不服本判決應於送達後十日內向本院提出上訴狀
                                書記官  陳怡吟
中    華    民    國    97    年    1     月    21     日
附錄本案論罪科刑法條全文
刑法第三百四十九條第二項：
搬運、寄藏、故買贓物或為牙保者，處五年以下有期徒刑、拘役
或科或併科一千元以下罰金。


司法院資訊處製作；財團法人民間司法改革基金會備份。
